【裁判字號】    95,監,439
【裁判日期】    951214
【裁判案由】    選定禁治產人監護人
【裁判全文】
臺灣板橋地方法院民事裁定               95年度監字第439號
聲  請  人  台北縣政府
法定代理人  甲○○
送達代收人  台北縣政府社會局板橋區社會福利服務中心
??????鍾美玲?
相  對  人  乙○○
上列當事人間聲請選定禁治產人乙○○監護人事件，本院裁定如
下：
    主      文
指定台北縣政府社會局局長為禁治產人乙○○之監護人。
聲請程序費用由聲請人負擔。
    理      由
一、按禁治產人應置監護人，並依左列順序定之：（1）配偶。
    （2）父母。（3）與禁治產人同居之祖父母。（4）家長。
    （5）後死之父或母以遺囑指定之人。不能依前項規定定其
    監護人時，由法院徵求親屬會議之意見選定之，民法第1110
    條、第1111條定有明文。次按，依民法第1113條第1 項準用
    第1094條第2 項之規定，未能依法定順序為禁治產人定監護
    人，或為禁治產人之最佳利益，法院得依禁治產人、檢察官
    、當地社會福利主管機關或其他利害關係人之聲請，就其三
    親等內旁系血親尊親屬、社會福利主管機關、社會福利機構
    或其他適當之人選定或改定為監護人。
二、本件聲請意旨略以：相對人乙○○（女、民國15年2 月23日
    生、身分證統一編號：Ｚ000000000 號）自民國89年9 月起
    接受財團法人臺灣省台北縣基督教中華福音道路德會板橋和
    平堂協助生活照顧事宜及財產管理，90年2 月因無法自理生
    活，由和平堂安排安置於新莊宏安老人養護中心，嗣經臨床
    診斷為「腦中風併植物人狀態」，對外界言語行動刺激均無
    反應，至日常生活均需他人照顧，前經本院以95年度禁字第
    163 號裁定宣告其為禁治產人在案。禁治產人應置監護人為
    法所明定，惟相對人在台並無親屬，爰依民法第1110條、第
    1111條、第1113條準用第1094條規定，聲請選定台北縣政府
    社會局局長為相對人乙○○之監護人，以確保相對人之身安
    全、基本生活照顧等語。
三、經查，聲請人主張相對人乙○○前經本院以95年度禁字第16
    3 號裁定宣告為禁治產人，相對人在台並無親屬，是相對人
    現無民法第1111條第1 項之法定監護人，且有親屬會議不能
    召開或召開有困難等情，業據聲請人敘明綦詳於卷，並提出
    戶籍謄本、本院95年禁字第163 號裁定影本、台北縣政府社
    會局板橋區社會福利服務中心個案處理報告等件附卷可稽，
    堪信為真實。本院斟酌上情，爰依前揭民法第1113條準用同
    法第1094條之規定，指定聲請人為禁治產人乙○○之監護人
    。
四、依非訟事件法第21條第1項前段，裁定如主文。
中    華    民    國    95    年    12    月    14    日
                  家事法庭  法  官  毛崑山
以上正本證明與原本無異。
如不服本裁定應於送達後10日內向本院提出抗告狀。
中    華    民    國    95    年    12    月    14    日
                            書記官  廖宮仕


司法院資訊處製作；財團法人民間司法改革基金會備份。
